【裁判字號】    90,易,1038
【裁判日期】    900410
【裁判案由】    毒品危害防制條例
【裁判全文】
臺灣板橋地方法院刑事判決                          九十年度易字第一三八號
    公  訴  人  臺灣板橋地方法院檢察署檢察官
    被      告  甲○○
右列被告因違反毒品危害防制條例案件，經檢察官提起公訴（八十九年度偵字第七六
九八號），本院判決如左：
    主  文
甲○○連續施用第二級毒品，累犯，處有期徒刑拾月，扣案之第二級毒品安非他命
包（驗後淨重計壹佰貳拾伍點零公克）均沒收銷毀之；又持有第一級毒品，累犯，
處有期徒刑月，扣案之第一級毒品海洛英貳包（淨重計拾捌點玖玖公克）均沒收銷
毀之。應執行有期徒刑拾壹月，扣案之第二級毒品安非他命包（驗後淨重計壹佰貳
拾伍點零公克）及第一級毒品海洛英貳包（淨重計拾捌點玖玖公克）均沒收銷毀之
。
    事  實
一、甲○○前曾涉賭案、違反麻醉藥品管理條例等案件，最近一次係於民國（下同）
    八十五年間，因違反麻醉藥品管理條例等案件，經臺灣士林地方法院判處有期徒
    刑九月，嗣提起上訴，由臺灣高等法院駁回上訴確定，自八十七年七月二日入監
    服刑（刑期自八十七年七月一日起算，指揮書執行完畢日期為八十八年四月二十
    日），其間於八十七年七月九日至同年月二十八日，復因先前於八十六年間涉非
    法吸用麻醉藥品安非他命案件，經臺灣士林地方法院以八十七年易字第七三０號
    裁定令入勒戒處所觀察、勒戒，認無繼續施用毒品傾向，由該院於八十七年八月
    十二日以八十七年度易字第七三０號刑事判決諭知免刑（嗣業已確定），同時因
    另涉毒品危害防制條例案件，並經臺灣士林地方法院檢察署檢察官援引該案觀察
    、勒戒結果，於同年十月十六日以八十七年度偵字第九二八八號不起訴處分確定
    （此二案相互間並非「免刑或不起訴處分『後』五年內再犯施用毒品之案件」，
    故互無毒品危害防制條例第二十條第三項所定之「再犯」情形），迨八十八年四
    月七日，其上開違反麻醉藥品管理條例案件之執行，因縮短刑期執行完畢，詎猶
    不知悛悔，復基於施用第二級毒品安非他命之概括犯意，自八十八年十二月間某
    日起至八十九年十二月二十一日止，在臺北縣三重市、蘆洲市、金山鄉及基隆市
    等地區，連續以將安非他命置入玻璃管內下方以打火機燒烤再吸食所產生煙霧之
    方式，施用第二級毒品安非他命多次，另又基於持有第一級毒品海洛英之犯意，
    於八十九年十二月二十一日下午三時三十分許，在臺北市○○區○○路四七巷二
    號前，接受由一真實姓名年籍不詳綽號「阿生」之男子所贈與之第一級毒品海洛
    英海洛英二包（淨重計十八‧九九公克），而持有該等第一級毒品海洛英，惟「
    阿生」甫離去，旋即為警據報在該地查獲，並扣得其所持有之上開第一級毒品海
    洛英二包（淨重計十八‧九九公克）及第二級毒品安非他命三包（驗後淨重計一
    二五‧０三公克），而甲○○再犯本件施用第二級毒品安非他命案件，經臺灣板
    橋地方法院檢察署檢察官依本院八十九年度毒聲字第七二一一號裁定，送臺灣臺
    北看守所附設勒戒處所觀察、勒戒後，認有繼續施用毒品傾向，即依本院九十年
    度毒聲字第二五０號裁定送強制戒治，現仍於臺灣臺北戒治所執行強制戒治中。
二、案經內政部警政署刑事警察局移送臺灣板橋地方法院檢察署檢察官偵查起訴。
    理  由
一、右揭事實，業據被告甲○○於警訊時、偵查中及本院審理時坦承不諱，並有扣案
    之第二級毒品安非他命三包（驗後淨重計一二五‧０三公克）、第一級毒品海洛
    英海洛英二包（淨重計十八‧九九公克）及卷附內政部警政署刑事警察局九十年
    一月十一日刑鑑字第二０二五七一號鑑驗通知書影本一紙（扣案第二級毒品安非
    他命之鑑定報告）、法務部調查局八十九年二月十六日（九０）陸（一）字第九
    ０一三五五一九號鑑定通知書影本一份（扣案第一級毒品海洛英之鑑定報告）可
    資佐證，且被告為警查獲時所採集之尿液檢體，經內政部警政署刑事警察局以偏
    極螢光免疫分析法及氣相層析質普分析法鑑驗結果，確呈安非他命陽性反應（並
    呈嗎啡陰性反應），亦有該局九十年一月二十日刑鑑字第二０二五七０號鑑驗通
    知書影本一紙附卷可稽，堪信被告上開施用第二級毒品安非他命及持有第一級毒
    品海洛英之自白確與事實相符；次查被告前如事實欄所載，因施用第二級毒品安
    非他命案件，經依臺灣士林地方法院以八十七年易字第七三０號裁定令入勒戒處
    所觀察、勒戒，認無繼續施用毒品傾向，由該院以八十七年度易字第七三０號刑
    事判決諭知免刑確定，同時因另涉毒品危害防制條例案件，並經臺灣士林地方法
    院檢察署檢察官援引該案觀察、勒戒結果，以八十七年度偵字第九二八八號不起
    訴處分確定後，復自八十八年十二月間某日起至八十九年十二月二十一日止，連
    續施用第二級毒品安非他命多次，經警查獲後，即由臺灣板橋地方法院檢察署檢
    察官依本院八十九年度毒聲字第七二一一號裁定，送臺灣臺北看守所附設勒戒處
    所觀察、勒戒，俟認有繼續施用毒品傾向，再依本院九十年度毒聲字第二五０號
    裁定送強制戒治等節，有前揭案件之刑事判決書檢索全文資料影本一份、本院八
    十九年度毒聲字第七二一一號裁定影本一份及九十年度毒聲字第二五０號裁定一
    份、臺灣臺北看守所附設勒戒處所有無繼續施用毒品傾向證明書一份、臺灣高等
    法院被告全國前案紀錄一份、臺灣高等法院檢察署刑案紀錄簡覆表一份、臺灣板
    橋地方法院檢察署刑案資料查註紀錄表一份在卷足憑，被告就上開施用第二級毒
    品安非他命部分，係再犯施用第二級毒品罪，與毒品危害防制條例第二十條第三
    項前段之規定相符，殆無疑問。綜上所述，本件事證已臻明確，被告犯行洵堪認
    定。
二、查海洛英、安非他命分別為毒品危害防制條例第二條第一項第一、二款明定之第
    一、二級毒品，不得販賣、施用及持有，核被告所為，係犯同條例第十條第二項
    之施用第二級毒品罪及同條例第十一條第一項之持有第一級毒品罪；其先後多次
    施用第二級毒品安非他命犯行，時間緊接，犯罪構成要件相同，所犯罪名又屬同
    一，顯係基於概括犯意反覆而為，為連續犯，應依刑法第五十六條規定論以一罪
    並加重其刑；又其持有第二級毒品安非他命之低度行為，應為其施用之高度行為
    所吸收，不另論罪；至其所犯上開二罪間，犯意個別，行為互殊，應分論併罰。
    末查被告曾於八十五年間，因違反麻醉藥品管理條例等案件，經臺灣士林地方法
    院判處有期徒刑九月，嗣提起上訴，由臺灣高等法院駁回上訴確定，甫於八十八
    年四月七日因縮短刑期執行完畢，有臺灣高等法院檢察署刑案紀錄簡覆表一份附
    卷可稽，其於有期徒刑執行完畢後五年內，再犯本件有期徒刑以上之罪（施用第
    二級毒品罪及持有第一級毒品罪），為累犯，應依刑法第四十七條規定遞加重其
    刑。爰審酌被告前經觀察、勒戒後，仍未戒斷其施用毒品之惡習，並參酌其素行
    狀況及犯罪之動機、目的、手段、所生戕害其身心情形及犯罪後尚知坦承犯行之
    態度等一切情狀，分別量處如主文所示之刑，並定其應執行刑，以資懲儆。
三、扣案之第一級毒品海洛英海洛英二包（淨重計十八‧九九公克）及第二級毒品安
    非他命三包（驗後淨重計一二五‧０三公克），均係查獲之毒品，已如上述，爰
    依毒品危害防制條例第十八條第一項前段規定，均併為沒收銷毀之諭知。另如事
    實欄所載被告持以施用安非他命之玻璃管及打火機，雖係被告所有供其犯上開施
    用第二級毒品罪所用之物，惟被告於施用第二級毒品安非他命後，已將該等玻璃
    管及打火機丟棄滅失，業據其供明在卷，爰不就此部分宣告沒收，附此說明。
據上論斷，應依刑事訴訟法第二百九十九條第一項前段，毒品危害防制條例第十條第
二項、第十一條第一項、第十八條第一項前段，刑法第十一條前段、第五十六條、第
四十七條、第五十一條第五款，判決如主文。
本案經檢察官吳宗光到庭執行職務
中      華      民      國       九十       年     四     月     十     日
                                        臺灣板橋地方法院刑事第二庭
                                            法  官  王  屏  夏
右正本證明與原本無異。
如不服本判決，應於判決送達後十日內，向本院提出上訴狀。
                                            書記官  楊  璧  華
中      華      民      國       九十       年     四     月     十     日
附錄本案論罪科刑法條全文：
毒品危害防制條例第十條：
施用第一級毒品者，處六月以上五年以下有期徒刑。
施用第二級毒品者，處三年以下有期徒刑。
毒品危害防制條例第十一條：
持有第一級毒品者，處三年以下有期徒刑、拘役或新臺幣五萬元以下罰金。
持有第二級毒品者，處二年以下有期徒刑、拘役或新臺幣三萬元以下罰金。
持有專供製造或施用毒品之器具者，處一年以下有期徒刑、拘役或新臺幣一萬元以下
罰金。


司法院資訊處製作；財團法人民間司法改革基金會備份。
